【裁判字號】    90,台上,1794
【裁判日期】    900328
【裁判案由】    偽造有價證券
【裁判全文】
最高法院刑事判決                                九十年度台上字第一七九四號
    上  訴  人  甲○○
                乙○○
右上訴人等因偽造有價證券案件，不服台灣高等法院台南分院中華民國八十九年十二
月二十日第二審更審判決（八十九年度重上更(三)字第四九九號，起訴案號：台灣台南
地方法院檢察署八十三年度偵字第一二九七九號、八十四年度偵字第一一九四、三五
四三號），提起上訴，本院判決如左：
    主  文
上訴駁回。
    理  由
按刑事訴訟法第三百七十七條規定：上訴於第三審法院，非以判決違背法令為理由，
不得為之。是提起第三審上訴，應以原判決違背法令為理由，係屬法定要件，且必須
依據卷內資料為具體之指摘，並足據以辨認原判決已具備違背法令之形式，始屬相當
。本件原判決撤銷第一審關於上訴人甲○○、乙○○部分之科刑判決，改判論上訴人
甲○○以共同連續意圖供行使之用，而偽造有價證券罪，處有期徒刑肆年；論上訴人
乙○○以共同意圖供行使之用，而偽造有價證券罪，處有期徒刑參年。係以上訴人甲
○○及已定讞之共犯林泰安、陳國泰、白文洪及蔡智交分別於法務部調查局台南市調
查站及檢察官偵查中之供詞、經調查人員當場查扣之如原判決附表所示之物（即偽造
之大陸人民幣成品及半成品合計一千八百九十四萬三千六百元、電腦裁刀機一部、平
板印刷機一部、印鈔模板十六塊、油墨一箱等供印製偽造人民幣之器械）、查扣之偽
造人民幣之照片、上訴人乙○○與共犯陳國泰間電話之通話錄音譯文（聯絡貨車搬運
紙張及裁紙用之裁刀等事宜）等，為其所憑之證據，並敘明其綜合判斷各項證據之調
查結果，認定上訴人等均有本件共同偽造人民幣犯行之心證理由。對於上訴人甲○○
辯稱：伊以為係印製玩具鈔票，並無犯罪之故意；上訴人乙○○辯以：被查獲當日，
伊係前往印刷工廠擬找陳國泰外出唱歌，並未參與犯罪等語，認均屬卸責之詞，並非
可採。又以共犯陳國泰於原法院前審所為附和乙○○之陳述，意在迴護，亦無可取。
均已依據卷內資料，分別予以指駁及說明。經核原判決從形式上觀察，尚無認定事實
不憑證據或採證違背法則之情形存在。上訴人等上訴意旨略稱：共犯林泰安及蔡智交
曾分別於民國八十九年十二月十日出具自白書各一份，對上訴人等為有利之證明，各
該自白書業經上訴人等於原審審判期日當庭提出，原審未予調查，亦未於判決內說明
不採納之理由，顯有違誤等語。惟查，已定讞之共犯出具之書面文件，要屬審判外之
陳述，按諸刑事訴訟法第一百五十九條之規定，並無證據能力，原審縱未予以斟酌論
述，亦無違法可言，自不得據為第三審上訴之適法理由。至其餘上訴意旨，置原判決
之明白論斷於不顧，仍持原判決已說明理由而捨棄不採之陳詞辯解，再為事實上之爭
執，或就屬於事實審法院採證認事職權之適法行使，全憑己見，任意指摘，難謂已符
合首揭法定上訴第三審之要件。其上訴違背法律上之程式，均應駁回。
據上論結，應依刑事訴訟法第三百九十五條前段，判決如主文。
中      華      民      國     九十     年      三      月    二十八    日
                              最高法院刑事第十二庭
                                  審判長法官  林  增  福
                                        法官  邵  燕  玲
                                        法官  吳  昆  仁
                                        法官  陳  世  雄
                                        法官  惠  光  霞
      右正本證明與原本無異
                                              書  記  官
中      華      民      國     九十     年      四      月      三      日


司法院資訊處製作；財團法人民間司法改革基金會備份。
